臺灣臺北地方法院刑事判決　　　　　　　94年度交易字第73號
公　訴　人　臺灣臺北地方法院檢察署檢察官
被　　　告　甲○○
上列被告因公共危險案件，經檢察官提起公訴（93年度偵字第20
800號），嗣於本院準備程序進行中，被告就被訴事實為有罪之
陳述，經本院合議庭認為適當後，裁定由受命法官獨任依簡式審
判程序審理，判決如下：
    主      文
甲○○服用酒類，不能安全駕駛動力交通工具而駕駛，累犯，處
有期徒刑陸月，如易科罰金，以佰元折算壹日。
    事      實
一、甲○○前因：(一)公共危險案件，於民國90年間經臺灣士林地
    方法院以90年度交簡字第758號判處罰金9000元確定，於90
    年11月15日執行完畢；(二)又因公共危險案件，於91年間經臺
    灣士林地方法院以91年度交簡字第1731號判處有期徒刑3月
    確定，於91年11月29日執行完畢（此部分構成累犯）；(三)再
    於93年間因公共危險案件，經本院以93年度店交簡字第182
    號判處有期徒刑6月確定，於93年11月26日入監執行，嗣於
    同年12月1日易科罰金執行完畢出監。詎甲○○仍不知悔改
    ，於93年11月10日晚間，與友人在臺北縣深坑鄉○○路某小
    吃店內飲用高梁酒之酒類飲料1瓶後，已達反應變慢、感覺
    降低、思考行為改變、步態不穩而不能安全駕駛動力交通工
    具之程度，竟仍駕駛車牌號碼EA─4748號自小客車欲返回石
    碇鄉其任職之公司，惟因酒力發作，於同日晚間10時55分許
    行經臺北縣深坑鄉○○路與烏月路口時，不慎撞擊該路口之
    中央分隔島及反光設施，並受有臉部挫傷併撕裂傷、鼻骨骨
    折等傷害。嗣經警方據報前往處理後，測得其呼氣所含酒精
    濃度達每公升1.07毫克，始悉上情。
二、案經臺北市政府警察局新店分局報請臺灣臺北地方法院檢察
    署檢察官偵查起訴，嗣於本院準備程序進行中，甲○○就被
    訴事實為有罪之陳述，本院改依簡式審判程序審理。
    理      由
一、訊據被告甲○○對於在前開時、地服用酒類後駕駛上揭車輛
    肇事，經測試其呼氣所含酒精濃度達每公升1.07毫克等事實
    坦承不諱，並有吐氣酒精濃度測定單據、臺北縣政府警察局
    舉發違反道路交通管理事件通知單、道路交通事故現場圖、
    道路交通事故調查報告表、現場照片、臺北市立萬芳醫院診
    斷證明書等在卷可稽。按人體之呼氣酒精濃度達每公升0.25
    毫克時，將有輕度協調功能降低之症狀，呼氣酒精濃度達每
    公升0.5毫克時，則有反應較慢、感覺降低及影響駕駛之情
    形，若達每公升0.75毫克，則有步態不穩、噁心嘔吐等酒精
    中毒症狀，此有行政院國軍退除役官兵輔導委員會臺北榮民
    總醫院88年8月5日（88）北總內字第26868號函附卷可稽（
    見本院卷）。查被告為警查獲後，經測試其呼氣酒精濃度高
    達每公升1.07毫克，揆諸上開說明，已產生反應變慢、感覺
    降低、思考行為改變、步態不穩等足以影響駕駛之症狀，足
    見依被告當時飲酒後之狀態顯然無法正常駕駛，而達不能安
    全駕駛動力交通工具之程度甚明。本件事證明確，被告服用
    酒類不能安全駕駛動力交通工具而駕駛之犯行，堪以認定。
二、核被告所為，係犯刑法第185條之3之服用酒類不能安全駕駛
    動力交通工具而駕駛罪。查被告前於91年間，曾因公共危險
    案件經臺灣士林地方法院以91年度交簡字第1731號判處有期
    徒刑3月確定，於91年11月29日執行完畢等情，有臺灣高等
    法院被告全國前案紀錄表在卷可稽，其受上開有期徒刑之執
    行完畢後，五年內再犯本件有期徒刑以上之罪，為累犯，應
    依刑法第47條規定加重其刑。爰審酌被告前已有如事實欄所
    示之多次酒後駕駛前科犯行，有臺灣高等法院被告全國前案
    紀錄表在卷可稽，再為本件酒後駕車犯行，足見自制力與法
    治觀念明顯不足，甚且漠視他人生命財產安全，本件測得之
    酒精呼氣濃度高每公升1.07毫克，情節非輕，惟犯後坦承犯
    行、態度良好等一切情狀，並參酌公訴人求處有期徒刑8月
    ，依被告之行為情節及可非難之程度，尚嫌稍重等情，量處
    有期徒刑6月，並諭知易科罰金之折算標準，以資儆懲。
三、至於公訴人論告時雖以被告為警查獲時所駕駛之車牌號碼EA
    ─4748號自小客車為被告所有供本件犯罪所用之物，為此聲
    請依刑法第38條第1項第2款規定宣告沒收等語（見本院審判
    筆錄）。惟按刑罰法令關於沒收之規定，可分為「義務沒收
    」與「職權沒收」，前者係指法律規定與犯人及犯罪有關之
    物品應予沒收，且有主刑存在時，法院即有依法宣告沒收之
    義務而無斟酌餘地；後者則係法律規定與犯人及犯罪有關之
    物品得為沒收時，法院於宣告主刑時，仍得依職權斟酌決定
    是否宣告沒收。本件被告為警查獲時所駕駛之前揭自用小客
    車固屬被告所有，有車籍作業系統查詢資料一紙在卷可稽，
    惟按刑法第185條之3之罪係屬抽象危險犯之規定，所處罰者
    乃行為人飲用酒類達於不能安全駕駛之程度而仍駕駛之危險
    行為，雖該罪之成立雖須輔以某種動力交通工具，然行為人
    未必有以該交通工具供其犯罪所用之意思，自難認被告為警
    查獲時所駕駛之上開汽車係屬供被告犯罪所用之物；復斟酌
    汽車僅屬一般人平日經濟生活所使用之交通工具，本於刑罰
    目的之考量，本院認尚不適於宣告沒收，爰不諭知沒收，併
    予敘明。
四、據上論斷，應依刑事訴訟法第273條之1第1項、第299條第1
    項前段，刑法第185條之3、第47條、第41條第1項前段，罰
    金罰鍰提高標準條例第2條，判決如主文。
本案經檢察官詹喬偉到庭執行職務。
中　　華　　民　　國　　94　　年　　4 　　月　　28　　日
　　　　　　　　　交通法庭   法　官　林庚棟
以上正本證明與原本無異。
如不服本判決，應於判決送達後10日內，向本院提出上訴狀。
　　　　　　　　　　　　　　 書記官　殷玉芬
中　　華　　民　　國　　94　　年　　5 　　月　　 2　　日
附錄本案論罪科刑法條全文
中華民國刑法第185條之3：
服用毒品、麻醉藥品、酒類或其他相類之物，不能安全駕駛動力
交通工具而駕駛者，處一年以下有期徒刑、拘役或三萬元以下罰
金。
